臺灣嘉義地方法院刑事判決　　　　　　　 96年度易字第694號
公　訴　人　臺灣嘉義地方法院檢察署檢察官
被　　　告　乙○○
上列被告因竊盜案件，經檢察官提起公訴（96年度速偵字第342
號），被告於準備程序中就被訴事實為有罪之陳述，經本院裁定
改依簡式程序審理，判決如下：
    主  文
乙○○犯竊盜罪，處有期徒刑肆月；又犯攜帶兇器毀壞門扇於夜
間侵入住宅竊盜罪，處有期徒刑捌月，扣案剪刀貳支沒收。應執
行有期徒刑拾壹月，扣案剪刀貳支沒收。
    事  實
一、乙○○意圖為自己不法之所有，分別為下列犯行：(一)於民國
    96 年10 月9 日上午6 時10分許，在嘉義市○○○街38號前
    ，見丙○○所有之車牌號碼FW8-222 號（起訴書誤載為FY8-
    222 號）重型機車停放該處，機車鑰匙插於車上，即逕行發
    動機車離去而竊取之。(二)於96年10月23日凌晨3 時40分許，
    攜帶客觀上足認為兇器之剪刀2 支，至甲○○位於嘉義市○
    ○街105 號之住宅，以剪刀撬開附著於大門之門鎖後，進入
    屋內竊取茶葉3 罐與雞精1 盒得手。嗣於同日凌晨3 時50分
    許，乙○○將上開竊得之物品置放於竊得之機車欲離去之際
    ，為警當場查獲，始悉上情。
二、案經嘉義市警察局第一分局報請臺灣嘉義地方法院檢察署檢
    察官偵查起訴。
    理  由
一、本件被告所涉犯者為刑法第320 條第1 項以及同法第321 條
    第1 項第1 、2 、3 款，均非死刑、無期徒刑、最輕本刑為
    3 年以上有期徒刑之罪或高等法院管轄第一審案件。本院行
    準備程序時，被告就被訴事實為有罪之陳述，經告知簡式審
    判程序之旨，並聽取檢察官及被告之意見後，本院爰依刑事
    訴訟法第273 條之1 第1 項裁定進行簡式審判程序。故本件
    簡式審判程序之證據調查，依刑事訴訟法第273 條之2 規定
    ，不受同法第159 條第1 項、第161 條之2 、第161 條之3
    、第163 條之1 及第164 條至第170 條規定之限制，合先敘
    明。
二、訊據被告乙○○對於上揭犯罪事實，於警詢、偵查及本院審
    理中均坦承不諱（見警卷第1 至3 頁、偵卷第18頁、本院卷
    第36頁），並經證人丙○○、甲○○於警詢時證述綦詳（見
    警卷第4 至7 頁），且有搜索扣押筆錄、扣押物品收據、扣
    押物品目錄表各1 份（見警卷第9 至13頁），以及贓物認領
    保管單2 份（見警卷第15至16頁）、照片6 張（見警卷第17
    至19頁）附卷可憑；此外，復有剪刀2 支扣案可資佐證，足
    認被告之自白與事實相符，本件事證明確，被告2 次竊盜犯
    行均堪認定。
三、論罪科刑：
(一)核被告犯罪事實(一)所為，係犯刑法第320 條第1 項之竊盜罪
    。至犯罪事實(二)部分：按刑法第321 條第1 項第3 款所定之
    兇器，其種類並無限制，凡客觀上足對人之生命、身體、安
    全構成威脅，具有危險性之兇器均屬之；且祇須行竊時攜帶
    此種具有危險性之兇器為已足，並不以攜帶之初有行兇之意
    圖為必要（最高法院79年臺上字第5253號判例參照）；本件
    被告行竊時攜帶之剪刀2 支，質地堅硬，前端尖銳，客觀上
    足對人之生命、身體構成威脅，具危險性，自屬兇器；且被
    告係於3 時40分之夜間，以上開剪刀撬開甲○○住處附著於
    大門之門鎖後入內行竊，所為係屬毀壞門扇於夜間侵入住宅
    竊盜；再按刑法第321 條第1 項所列各款為竊盜之加重條件
    ，如犯竊盜罪兼具數款加重情形時，因竊盜行為祇有一個，
    仍祇成立一罪（最高法院69年台上字第3945號判例參照）；
    故核被告此部分所為，係犯刑法第321 條第1 項第1 款、第
    2 款、第3 款之攜帶兇器毀壞門扇於夜間侵入住宅竊盜罪。
(二)爰依被告之供述（見本院卷第38頁）及其臺灣高等法院被告
    前案紀錄表，審酌：其國中畢業之智識程度，前有強盜、搶
    奪及多次竊盜等前案紀錄，素行不佳，因強盜等案件入監執
    行後，甫於96年9 月21日縮短刑期假釋出監並付保護管束，
    正值壯年，竟不思以己力賺取錢財，而於短期內再犯本案2
    件竊盜罪，及其犯罪手段、坦承犯行之犯後態度等一切情狀
    ，就被告所犯2 罪分別量處如主文所示之刑，並定其應執行
    之刑。
(三)扣案剪刀2 支，係被告所有供本件犯罪事實(二)竊盜所用之物
    ，業據其供承在卷（見警卷第2 頁、本院卷第37頁），爰依
    刑法第38條第1 項第2 款，併予宣告沒收。
據上論斷，應依刑事訴訟法第273 條之1 第1 項、第299 條第1
項前段，刑法第320 條第1 項、第321 條第1 項第1 款、第2 款
、第3 款、第51條第5 款、第38條第1 項第2 款，判決如主文。
本案經檢察官江金星到庭執行職務。
中　　華　　民　　國　　96　　年　　11　　月　　20　　日
                     刑事第三庭  法　官　陳 蒨 儀
上列正本證明與原本無異。
如不服本判決，應於判決送達後十日內向本院提出上訴狀，上訴
書狀依法應敘述具體理由，如未敘述具體理由者，應於上訴期間
屆滿後二十日內補提理由書於本院（均應附繕本）。告訴人或被
害人如對於本判決不服者，應具備理由請求檢察官上訴，其上訴
期間之計算係以檢察官收受判決正本之日期為準。
中　　華　　民　　國　　96　　年　　11　　月　　22　　日
                                 書記官  楊 國 色
附錄本判決論罪法條：
刑法第320條第1項
意圖為自己或第三人不法之所有，而竊取他人之動產者，為竊盜
罪，處5 年以下有期徒刑、拘役或5 百元以下罰金。
刑法第321 條第1 、2 、3 款
犯竊盜罪而有左列情形之一者，處6 月以上、5 年以下有犯竊盜
罪而有左列情形之一者，處6 月以上、5 年以下有期徒刑：
一  於夜間侵入住宅或有人居住之建築物、船艦或隱匿其內而犯
    之者。
二  毀越門扇、牆垣或其他安全設備而犯之者。
三  攜帶兇器而犯之者。
